臺灣臺北地方法院刑事附帶民事訴訟判決
110年度重附民字第59號
附民原告    財團法人證券投資人及期貨交易人保護中心
法定代理人  張心悌
訴訟代理人  陳宣任律師
被      告  謝志英
            群益證券投資信託股份有限公司
法定代理人  賴政昇
上列當事人間因本院110年度金重訴字第10號違反證券交易法等
案件，經原告提起刑事附帶民事訴訟請求損害賠償，本院判決如
下：
    主  文
原告之訴及假執行之聲請均駁回。
    事  實
一、原告方面：聲明及陳述詳見刑事附帶民事訴訟起訴狀所載（
    如附件）。
二、被告方面：被告未提出書狀作任何聲明或陳述。
    理  由
一、按刑事訴訟諭知無罪、免訴或不受理之判決者，對於附帶民
    事訴訟部分，應以判決駁回原告之訴，刑事訴訟法第503條
    第1項前段定有明文。經查，本件被告謝志英被訴違反證券
    交易法等案件，業經本院以110年度金重訴字第10號判決諭
    知無罪，揆諸上開說明，本件原告之訴自應予以駁回。
二、又按法院認為附帶民事訴訟原告之訴不合法者，應以判決駁
    回之，刑事訴訟法第502條第1項定有明文。而因犯罪而受損
    害之人，於刑事訴訟程序得附帶提起民事訴訟，對於被告及
    依民法負損害賠償責任之人，請求回復其損害，刑事訴訟法
    第487條第1項亦定有明文；附帶民事訴訟之提起，必以刑事
    訴訟程序之存在為前提，若刑事訴訟未經提起公訴或自訴，
    即不得對於應負賠償責任之人，提起附帶民事訴訟。是所謂
    「依民法負賠償責任之人」，係指該刑事案件中依民法規定
    應負賠償責任之人而言。故刑事附帶民事訴訟之原告所主張
    之共同加害人，必以在刑事訴訟程序中經認定係共同侵權行
    為之人，始得謂為依民法負賠償責任之人，否則對之提起是
    項附帶民事訴訟，即難謂合法（最高法院108年度台附字第5
    號判決意旨參照）。經查，被告群益證券投資信託股份有限
    公司（下稱群益公司）未據本案承辦檢察官提起公訴，核非
    本院110年度金重訴字第10號刑事訴訟之審理範圍，被告群
    益公司固為被告謝志英之僱用人，然被告謝志英既經本院判
    決無罪在案，則被告群益公司即非屬與被告謝志英之共同侵
    權行為人，原告自無從在被告謝志英之刑事訴訟程序中，對
    被告群益公司附帶提起民事訴訟請求連帶負擔損害賠償責任
    ，故原告此部分起訴亦不合法，應一併駁回。
三、上開原告之訴既均經駁回，其假執行之聲請因亦無所附麗，
    應併予駁回。
四、據上論斷，應依刑事訴訟法第502條第1項、第503條第1項前
    段，判決如主文。　
中　　華　　民　　國　　111 　年　　8 　　月　　19　　日
　　　　　　　　　刑事第十九庭　審判長法　官　江俊彥
                                      法　官　林勇如
                                      法　官　林彥成
上正本證明與原本無異。
對本判決如不服非對刑事判決上訴時不得上訴並應於送達後20日
內，向本院提出上訴狀。因疫情而遲誤不變期間，得向法院聲請
回復原狀。
                                       書記官  温偲含
中　　華　　民　　國　　111 　年　　8 　　月　　23　　日